臺灣高等法院高雄分院民事裁定
111年度家抗更一字第1號
抗  告  人  王立恆  
            王美芳  
相  對  人  王美弟  
            王美麗  
            王美英  
            施吉安律師即王立志遺產管理人

上列當事人間請求分割遺產(核定訴訟標的價額)事件，抗告人對
於民國111年1月24日臺灣高雄少年及家事法院110年度家繼訴字
第8號所為裁定提起抗告，經最高法院發回更為裁定，本院裁定
如下：
    主  文
原裁定關於核定訴訟標的價額部分廢棄。
本件訴訟標的價額核定為新臺幣貳佰壹拾壹萬壹仟柒佰貳拾陸元
。
抗告及發回前再抗告訴訟費用由相對人負擔。
    理  由
一、抗告意旨略以：原法院110年度家繼訴字第8號判決（下稱原
    判決）認定之被繼承人高淑文遺產為原判決附表一所示之銀
    行存款新臺幣（下同）1,223,605元及價值3萬元之自小貨車
    ，然抗告人提起上訴，係主張高淑文之遺產除原判決附表一
    所示存款及自小貨車外，尚有現金5,081,572元，自應以抗
    告人所主張之上述遺產範圍計算本件上訴訴訟標的價額，原
    裁定以抗告人起訴請求分割之遺產總額為21,397,222元，按
    抗告人之應繼分比例6分之2計算，核定訴訟標的價額為7,13
    2,410元，顯有違誤，爰提起抗告，請求重新核定訴訟標的
    價額等語。
二、訴訟標的之價額，由法院核定。核定訴訟標的之價額，以起
    訴時之交易價額為準；無交易價額者，以原告就訴訟標的所
    有之利益為準，民事訴訟法第77條之1第1項、第2項定有明
    文。上開規定，依家事事件法第51條規定，於家事訴訟事件
    準用之。又請求分割遺產之訴，係以整個遺產為一體而為分
    割，並非以遺產中各個財產之分割為對象，其訴訟標的之價
    額，參照民事訴訟法第77條之11規定意旨，以原告因分割所
    受利益之客觀價額為準，亦即應依全部遺產於起訴時之總價
    額，按原告應繼分之比例定之，上訴利益亦應依此標準計算
    ，不因被告或原告提起上訴而有所歧異（最高法院110年度
    台抗字第556號裁定意旨參照）。
三、經查：
　㈠抗告人於原審訴請分割被繼承人高淑文之遺產，經原判決判
    命將高淑文如原判決附表一所示遺產以附表一所載分割方法
    分割，抗告人就原判決認定之高淑文之遺產範圍有爭執，而
    提起上訴，主張本件應予分割之高淑文之遺產除原判決附表
    一所示存款及自小貨車外，尚有現金5,081,572元（本院家
    抗字卷第56頁）。
　㈡抗告人於原審起訴時固主張高淑文之遺產計有現金（台幣、
    美元、日幣）10,156,262元、黃金6,927,811元、白金4,313
    ,159元，共計21,397,232元(原審卷一第357頁），然經原判
    決認定高淑文之遺產如原判決附表一所示，抗告人上訴所爭
    執者在於除原判決附表一所示財產外，尚有現金5,081,572
    元屬高淑文之遺產，可認抗告人已將其起訴主張分割之高淑
    文之遺產範圍限縮為原判決附表一之財產及現金5,081,572
    元，則依上開規定及說明，本件上訴利益即應依抗告人主張
    之高淑文全部遺產即原判決附表一所示存款、自小客車加上
    現金5,081,572元，按抗告人應繼分之比例6分之2定之，故
    本件上訴訴訟標的價額應為2,111,726元【計算式：（1,223
    ,605＋30,000＋5,081,572)×2/6＝2,111,726，元以下四捨五入
    】。
四、綜上所述，本件訴訟標的價額應核定為2,111,726元，原裁
    定以7,132,410元核定本件訴訟標的價額，尚有未洽，抗告
    意旨指摘原裁定關於核定訴訟標的價額部分不當，聲明廢棄
    ，為有理由，爰由本院將原裁定關於核定訴訟標的價額部分
    廢棄，並核定如主文第二項所示。又本件訴訟標的之價額既
    經廢棄，原裁定所命補繳裁判費數額部分，應由原法院另為
    處理，附此敘明。
中　　華　　民　　國　　111 　年　　11　　月　　8 　　日
                            家事法庭
                                審判長法  官  魏式璧
                                      法  官  賴文姍
                                      法  官  黃悅璇
以上正本證明與原本無異。
如不服本裁定應於送達後10日內向本院提出再抗告狀（須按他造當事人之人數附繕本）。再為抗告僅得以適用法規顯有錯誤為理由，並應委任律師為代理人。　　　　　　　　　　　　　　　
中　　華　　民　　國　　111 　年　　11　　月　　8 　　日
                                      書記官  黃楠婷
附註：　　　　　　　　　　　　　　　　　　　
再抗告人之配偶、三親等內之血親、二親等內之姻親，或再抗告
人為法人、中央或地方機關時，其所屬專任人員具有律師資格並
經法院認適當者，亦得為第三審代理人。
再抗告人或其法定代理人具有律師資格者及前項情形，應於提起
再抗告或委任時釋明之。